# 9 号准则

提问人：zhs7403 时间：2015-08-07 20:33:02
陈老师，直接给劳务公司 200 万，如果无法拆分劳务公司的代理费和劳务人员的工资，按照 9 号按道理劳务人员承担与本企业类似的职责也需要纳入应付职工薪酬，即满足 9 号的规定。但此类无法拆分的如何处理？

回答人：chenyiwei
如果符合会计上认定为本企业“职工”的条件，则意味着本企业应有权对这些劳务人员进行工作指派、日常管理监督、工作考核和决定其薪酬、奖惩等，因此一般不应出现“无法拆分劳务公司的代理费和劳务人员的工资”的情况，建议进一步核实相关事实，合理判断是否属于本企业的职工。